# 关于合营安排的认定步骤

提问人：nikan 时间：2014-08-29 11:21:00
合营安排准则第六条第二款规定了合营安排的认定步骤，即分两步：首先看是否存在集体控制；再次看该安排的相关活动决策是否必须经过这些集体控制该安排的参与方一致同意。 集体控制是指：所有参与方或一组参与方必须一致行动才能决定某项安排的相关活动。 集体控制已经包含了参与方一致同意的意思，不明白为什么还来第二个条件。 按照我的理解：第二步应当清楚明白的指向，集体控制中是否存在多个参与方组合，如果存在多个参与方组合，则不是共同控制，如果仅有一个参与方组合，就是共同控制。 准则规定的认定步骤中第二步，我感觉说的就是“集体控制存在多个参与方组合”的情况，因为其中任一一个参与方组合都能控制该安排，因此，该项安排无需参与集体控制的参与方一致同意，所以不是合营安排。 准则的语言组织感觉差了些。

回答人：chenyiwei
按照准则的字面意思，“集体控制”既可能是所有或一组参与方必须在协商一致的基础上形成共同意见，也可能是其中某一核心决策者根据其自身意愿作出决定，而其他方按其意思进行表决。因此“集体控制”并不必然包含“一致同意”。